ko: 샤워캡 안감 소재: 면; 에틸렌 비닐 아세테이트(EVA); 극세사; 없음; 나일론; 플라스틱; 폴리에스테르; 새틴; 실크; 테리직물; 기타
nb: Foringmateriale for dusjhette: Bomull; Etylenvinylacetat (EVA); Mikrofiber; Ingen; Nylon; Plast; Polyester; Sateng; Silke; Frotté; Annet
zh-TW: 浴帽內襯材料: 棉布; 乙烯醋酸乙烯酯共聚物; 超細纖維; 無; 尼龍; 塑膠; 聚酯; 緞面布; 絲綢; 毛圈布; 其他
cs: Materiál podšívky sprchové čepice: Bavlna; Ethylen vinylacetát (EVA); Mikrovlákno; Žádný; Nylon; Plast; Polyester; Satén; Hedvábí; Froté; Jiné
sk-SK: Materiál podšívky čiapky na sprchovanie: Bavlna; Etylénvinylacetát (EVA); Mikrovlákno; Žiadny; Nylon; Plast; Polyester; Satén; Hodváb; Froté; Iné
sl-SI: Material podloge kape za prhanje: Bombaž; Etilen vinil acetat (EVA); Mikrovlakna; Brez; Najlon; Plastika; Poliester; Saten; Svilnat; Frotir; Drugo
tr: Duş bonesi astar malzemesi: Pamuk; Etilen vinil asetat (EVA); Mikrofiber; Hiçbiri; Plastik; Plastik; Poliyester; Saten; İpek; Havlu kumaş; Diğer
zh-CN: 浴帽内衬材料: 棉布; 乙烯醋酸乙烯酯 (EVA); 超细纤维; 无; 尼龙; 塑料; 聚酯纤维; 缎; 丝绸; 毛圈织物; 其他
vi: Vật liệu lót mũ tắm: Vải bông; Ethylene vinyl acetate (EVA); Vải xơ vi mảnh; Không có; Nylon; Nhựa; Polyester; Satin; Lụa; Vải terry; Khác
bg-BG: Материал на подплатата на шапката за душ: Памук; Етиленвинилацетат (EVA); Микрофибър; Няма; Найлон; Пластмаса; Полиестер; Сатен; Коприна; Хавлиена кърпа; Други
th: วัสดุซับในหมวกอาบน้ำ: สำลี; อีทิลีนไวนิลอะซิเตต (EVA); ไมโครไฟเบอร์; ไม่มี; ไนลอน; พลาสติก; โพลีเอสเตอร์; กระดาษเนื้อซาติน; ผ้าไหม; ผ้าขนหนู; อื่นๆ
fi: Suihkumyssyn vuorausmateriaali: Puuvilla; Eteenivinyyliasetaatti (EVA); Mikrokuitu; Ei mitään; Nailon; Muovi; Polyesteri; Satiini; Silkki; Frotee; Muu
pt-BR: Material do forro da touca de banho: Algodão; Etileno acetato de vinila (EVA); Microfibra; Nenhum; Nylon; Plástico; Poliéster; Cetim; Seda; Felpa; Outro
en: Shower cap lining material: Cotton; Ethylene vinyl acetate (EVA); Microfiber; None; Nylon; Plastic; Polyester; Satin; Silk; Terrycloth; Other
pt-PT: Material do forro da touca de banho: Algodão; Etileno acetato de vinilo (EVA); Microfibra; Nenhum; Náilon; Plástico; Poliéster; Acetinado; Seda; Felpa; Outro
ro-RO: Materialul căptușelii bonetei de duș: Bumbac; Etilen acetat de vinil (EVA); Microfiber; Niciuna; Nailon; Plastic; Poliester; Satin; Mătase; Tricot plușat; Altele
sv: Duschmössans fodermaterial: Bomull; Etenvinylacetat (EVA); Mikrofiber; Inga; Nylon; Plast; Polyester; Satin; Silke; Frotté; Övrigt
ru: Материал подкладки шапочки для душа: Хлопок; Этиленвинилацетат (ЭВА); Микрофибра; Нет; Нейлон; Пластик; Полиэстер; Сатин; Шелк; Махровая ткань; Другой
lt-LT: Dušo kepurės pamušalo medžiaga: Medvilnė; Etileno vinilo acetatas (EVA); Mikropluoštas; Nėra; Nailonas; Plastikas; Poliesteris; Satinas; Šilkas; Frotinis audinys; Kita
nl: Douchekap voeringmateriaal: Katoen; Ethyleen-vinylacetaat (EVA); Microvezel; Geen; Nylon; Plastic; Polyester; Satijn; Zijde; Badstof; Andere
el: Υλικό επένδυσης σκουφάκι ντους: Βαμβάκι; Πολυμερές αιθυλενίου και οξικού βινυλίου (EVA); Μικροΐνες; Καμία; Νάιλον; Πλαστικό; Πολυεστέρας; Σατέν; Μετάξι; Πετσετέ ύφασμα; Άλλο
it: Materiale del rivestimento della cuffia da doccia: Cotone; Etilene acetato di vinile (EVA); Microfibra; Nessuna; Nylon; Plastica; Poliestere; Raso; Seta; Tessuto di spugna; Altro
fr: Matériau de la doublure du bonnet de douche: Coton; Éthylène-acétate de vinyle (EVA); Microfibre; Aucune; Nylon; Plastique; Polyester; Satin; Soie; Torchon; Autre
ja: シャワーキャップ裏地素材: コットン; エチレン酢酸ビニルアセテート (EVA); マイクロファイバー; なし; ナイロン; プラスチック; ポリエステル; サテン; シルク; テリークロス; その他
pl: Materiał wyściółki czepka prysznicowego: Bawełna; Polietylen-co-oktan winylu (EVA); Mikrofibra; Brak; Nylonowa; Tworzywo sztuczne; Poliester; Satyna; Jedwab; Frotte; Inne
hu: Zuhanysapkabélés anyaga: Pamut; Etilén-vinil-acetát (EVA); Mikroszálas; Egyik sem; Nejlon; Műanyag; Poliészter; Szatén; Selyem; Frottírszövet; Egyéb
de: Duschhauben-Futtermaterial: Baumwolle; Ethylen-Vinylacetat (EVA); Mikrofaser; Keine; Nylon; Kunststoff; Polyester; Seidenmatt; Seide; Frottee; Sonstiges
es: Material del forro del gorro de ducha: Algodón; Acetato de etileno y vinilo (EVA); Microfibra; Ninguno; Nylon; Plástico; Poliéster; Satinado; Seda; Tela de toalla; Otros
da: Badehættens foringmateriale: Bomuld; Ethylen-vinylacetat (EVA); Mikrofiber; Ingen; Nylon; Plast; Polyester; Satin; Silke; Frotté; Andet
hr-HR: Materijal podstave kape za tuširanje: Pamuk; Etilen vinil acetat (EVA); Mikrovlakna; Nema; Najlon; Plastika; Poliester; Saten; Svila; Frotir; Ostalo